臺灣橋頭地方法院民事判決
111年度旗簡字第196號
原      告  合作金庫商業銀行股份有限公司

法定代理人  雷仲達  
訴訟代理人  張苑芬  
被      告  鄭淑麗即建明企業行


上列當事人間請求清償借款事件，本院於民國111年11月22日言
詞辯論終結，判決如下：
    主      文
被告應給付原告新臺幣參拾玖萬參仟伍佰捌拾參元，及自民國一
一一年六月二十七日起至民國一一一年七月十四日止，按週年利
率百分之二點零九五計算之利息，自民國一一一年七月十五日起
至清償日止，按週年利率百分之二點二二計算之利息；暨自民國
一一一年七月二十八日起至清償日止，逾期六個月以內者，按上
開利率百分之十、逾期超過六個月者，按上開利率百分之二十計
算之違約金。
訴訟費用新臺幣肆仟參佰元由被告負擔。
本判決得假執行。但被告如以新臺幣參拾玖萬參仟伍佰捌拾參元
為原告預供擔保，免為假執行。
    事實及理由
一、原告主張：被告於民國109年6月8日向原告辦理貸款，雙方
    約定借款金額為新臺幣（下同）500,000元，借款期間自109
    年6月8日至114年6月8日，分60期攤還，並以原告公告之定
    儲指數月指標利率加碼年息1.005％機動計息，倘被告未按期
    還款，逾期6個月以內者，另按上開利率10％、逾期超過6個
    月者，另按上開利率20％計付違約金。詎被告未依約還款，
    迄仍積欠393,583元及相關利息、違約金未償，爰依消費借
    貸之法律關係提起本訴，請求被告負清償責任等語。聲明：
    如主文第1項所示；願以中央政府建設公債102年度甲類第3
    期債票供擔保，請准宣告假執行。
二、被告則以：沒有意見等詞置辯。
三、本院之判斷：
　　原告主張之上揭事實，已據提出專案貸款各銀行利率及本行
    放款牌告利率查詢單、借據、授信約定書、借戶全部資料查
    詢單等件為佐，且為被告所不爭執，是原告主張之事實，自
    堪信為真。依此，原告依消費借貸之法律關係，請求被告給
    付如主文第1項所示之金額、利息及違約金，均屬有據，應
    予准許，爰判決如主文第1項所示。
四、本件係依民事訴訟法第427條規定適用簡易程序為被告敗訴
    之判決，原告雖為假執行宣告之聲請，依同法第389條第1項
    第3款規定，仍由本院依職權宣告。另依同法第392條第2項
    規定，職權宣告被告如預供擔保，免為假執行。
五、訴訟費用負擔之依據：民事訴訟法第78條。本件訴訟費用額
    ，依後附計算書確定如主文所示之金額。
中　　華　　民　　國　　111 　年　　11　　月　　29　　日
          　　　　旗山簡易庭  法　　　官  楊博欽
以上正本係照原本作成。
如不服本判決，應於送達後20日內，向本院提出上訴狀並表明上
訴理由，如於本判決宣示後送達前提起上訴者，應於判決送達後
20日內補提上訴理由書（須附繕本）。　　　　　　　　　
中　　華　　民　　國　　111 　年　　11　　月　　29　　日
      　　　　　　　　　　　　書　記　官  陳秋燕　　　
訴訟費用計算式：
裁判費（新臺幣）   4,300元
合計               4,300元